【裁判字號】    97,上易,48
【裁判日期】    970310
【裁判案由】    竊盜
【裁判全文】
臺灣高等法院高雄分院刑事判決          97年度上易字第48號
上  訴  人  臺灣高雄地方法院檢察署檢察官
被      告  丁○○
上列上訴人因被告竊盜案件，不服臺灣高雄地方法院95年度易字
第1376號中華民國96年11月15日第一審判決（起訴案號：臺灣高
雄地方法院檢察署95年度偵字第19284 號、第19297 號、第1929
8 號），提起上訴，本院判決如下：
    主  文
原判決撤銷。
丁○○連續竊盜，累犯，處有期徒刑捌月，減為有期徒刑肆月，
如易科罰金，以銀元參佰元即新台幣玖佰元折算壹日。
    事  實
一、被告丁○○曾有肅清煙毒條例、違反毒品危害防制條例等前
    科，其中於91年間，因違反毒品危害防制條例案件，經臺灣
    高雄地方法院判處有期徒刑10月確定，並於93年12月19日縮
    刑執行完畢；猶不知悔改，復意圖為自己不法之所有，並基
    於概括之犯意，(一)先於95年1 月1 日10時許，在高雄市○○
    區○○路莒光市場前，因見自小客車車門未上鎖，乃以手打
    開車門入內拿取方式，竊取乙○○所有放置於自用小客車內
    內有記事簿、資料紙、行照、照片數額不詳之零錢之皮包1
    只、諾基亞牌型號為8250，序號為000000000000000 號行動
    電話1 支〔含門號0000000000號SIM 卡，價值約新台幣（下
    同）12,000元〕，得手後行動電話持往高雄市○○區○○街
    528 號，以300 元之價格轉賣予不知情聯合國通信廣場之負
    責人劉俊成，所得供己花費之用，嗣經警調閱通聯查詢單循
    線查獲。(二)又於95年1 月2 日12時許，在高雄縣大社鄉○○
    路亞洲便當前，因見貨車車門未上鎖，乃以手打開車門入內
    拿取方式，竊取丙○○所有放置貨車內之諾基亞牌型號為72
    70，序號為000000000000000 號行動電話1 支（含門號0000
    000000號SIM 卡，價值約14,800元）與同諾基亞牌型號為32
    00行動電話1 支及手機用耳機1 組，得手後2 支行動電話持
    往高雄市○○區○○街528 號轉賣予不知情聯合國通信廣場
    之負責人劉俊成，所得供己花費之用，嗣經警調閱通聯查詢
    單循線查獲；(三)復於95年1 月5 日15時許，在高雄市○○區
    ○○街媽祖廟前，因見貨車車門未上鎖，乃以手打開車門入
    內拿取方式，竊取甲○○所有放置貨車車內之摩托羅拉牌型
    號為V60 ，序號為0000 00000000000號行動電話1 支（含門
    號0000000000號SIM 卡，價值約4,800 元）及數額不詳之零
    錢，得手後將行動電話持往高雄市○○區○○街528 號，以
    100 元之價格轉賣予不知情聯合國通信廣場之負責人劉俊成
    ，所得供己花費之用，嗣經警調閱通聯查詢單循線查獲。
二、案經高雄市政府警察局楠梓分局移送台灣高雄地方法院檢察
    署檢察官偵查起訴。
    理  由
甲、程序方面：
一、按被告以外之人（包括證人、鑑定人、告訴人、被害人及共
    同被告等）於審判外之陳述雖不符刑事訴訟法第159 條之1
    至之4 等4 條之規定，而經當事人於審判程序同意作為證據
    ，法院審酌該言詞陳述或書面陳述作成時之情況，認為適當
    者，亦得為證據；當事人、代理人或辯護人於法院調查證據
    時，知有刑事訴訟法第159 條第1 項不得為證據之情形，而
    未於言詞辯論終結前聲明異議者，視為有前項之同意，同法
    第159 條之5 定有明文。立法意旨在於傳聞證據未經當事人
    之反對詰問予以核實，原則上先予排除。惟若當事人已放棄
    反對詰問權，於審判程序中表明同意該等傳聞證據可作為證
    據；或於言詞辯論終結前未聲明異議，基於尊重當事人對傳
    聞證據之處分權，及證據資料愈豐富，愈有助於真實發見之
    理念，且強化言詞辯論主義，使訴訟程序得以順暢進行，上
    開傳聞證據亦均具有證據能力。本件證人甲○○、乙○○、
    丙○○固均曾於警詢中為陳述，其等性質雖屬傳聞證據，惟
    證人等未再於法院審理中為陳述，且查無符合同法第159 條
    之1 至之4 等前4 條之情形，其等所為之上開警詢筆錄內容
    ，均業經當事人於本院審理時予以提示並告以要旨，且各經
    檢察官、被告等人表示意見。當事人已知上述筆錄及讓渡書
    乃傳聞證據，且均未於言詞辯論終結前對該等筆錄內容異議
    ，依上開規定，是其於警詢中之證言應具有證據能力，本院
    審酌上開筆錄作成時，較無人情施壓或干擾，亦無不當取供
    之情形，認為以之作為本案之證據亦屬適當，是其等於警詢
    中之證言自具有證據能力。
二、序號000000000000000 號、000000000000000 號、00000000
    0000000 號行動電話讓渡書，此類文書，係被告以外之人於
    審判外之書面陳述，依刑事訴訟法第159 條第1 項，屬傳聞
    證據。惟此文書，係公司從事業務之人，於業務上或通常業
    務過程所須製作之文書，為傳聞證據之例外，得為證據。
三、電話號碼0000000000號、0000000000號、0000000000號電話
    之通聯紀錄單，係利用機械性列印之紀錄，非為供述證據，
    故不屬傳聞證據。
乙、實體方面：
一、訊據被告丁○○對於持上開失竊之行動電話往上開通信行出
    售等情，固不諱言，惟堅決否認有何在上開時地竊取上開行
    動電話等物之犯行，辯稱：上開行動電話均係友人陳子麟交
    付給我去賣的等語。
二、經查：
（一）上開竊盜犯行，業據被告於警詢時坦承不諱，核與證人即
      被害人乙○○、丙○○、甲○○於警訊時證述之情節相符
      ，並有上開失竊行動電話讓渡書契約書3 份在卷足憑。
（二）證人陳子麟雖於原審96年11月8 日審理中結證稱：我並未
      交付上開失竊之行動電話予被告收受等語（見原審卷第12
      7 頁），可見被告所持有之行動電話並非來自陳子麟，參
      以被告確實持有上開被害人所失竊之手機變賣得款花用，
      該些贓物若非被告所竊，又從何而來？被告亦無法為合理
      之交代，況且被告於95年7 月27日偵查中亦坦承有犯事實
      一(一)之95年1 月1 日10時許，在高雄市左營區莒光市場前
      之竊盜犯行等情（見偵字第19289 號偵查卷第22頁），果
      真並非被告所竊取，為何其供述竊盜之情節與被害人陳述
      失竊之情節會相符？警方並無不法取供之情事，為何被告
      於警詢時會坦承犯行？益見被告事後翻異前詞，顯係卸責
      之詞，不足為採。
（三）綜上所述，足見被告前開所辯，係卸責之詞，不足採信。
      本件事證明確，被告連續竊盜犯行，均堪認定。
三、按被告行為後，刑法業經立法院修正或刪除，並經總統於94
    年2 月2 日公布，於95年7 月1 日施行。次按行為後法律有
    變更者，適用行為時之法律。但行為後之法律有利於行為人
    者，適用最有利於行為人之法律。修正後之刑法第2 條第1
    項定有明文。次按量刑前之決定應適用法律階段，須綜合罪
    刑有關之共犯、未遂犯、想像競合犯、牽連犯、連續犯、結
    合犯，以及累犯加重、自首減輕暨其他法定加減原因 (如身
    分加減）與加減例等一切情形，綜其全部罪刑之結果而為比
    較後，始得依刑法第2 條第1 項之規定，決定應適用之構成
    要件、加重減輕事由等相關新舊法律，再依所決定適用之新
    舊法，依法量刑（最高法院95年第8 次刑庭會議決議參照）
    。又修正前刑法其中第56條連續犯、第41條易科罰金、第47
    條累犯等規定，業經立法院修正或刪除，茲比較新舊法如下
    ：
（一）被告行為後，刑法第56條連續犯之規定，業於94年1 月7
      日修正公布刪除，並於95年7 月1 日施行，則被告之上開
      犯行，因行為後新法業已刪除連續犯之規定，此刪除雖非
      犯罪構成要件之變更，但顯已影響行為人刑罰之法律效果
      ，自屬法律有變更，依新法第2 條第1 項規定，比較新、
      舊法結果，如不適用連續犯之規定，則被告所犯3 次竊盜
      犯行，應數罪併罰，對被告較為不利，故仍應適用較有利
      於被告之行為時法律即舊法論以連續犯，有最高法院95年
      第8 次刑事庭會議決議足資參照。是被告3 次普通竊盜犯
      ，均應依95年7 月1 日修正前刑法第56條之規定，論以一
      罪。
（二）修正前刑法第47條規定：「受有期徒刑之執行完畢，或受
      無期徒刑或有期徒刑一部之執行而赦免後，5 年以內再犯
      有期徒刑以上之罪者，為累犯，加重本刑至二分之一。」
      ，修正後刑法第47條第1 項規定：「受徒刑之執行完畢，
      或一部之執行而赦免後，5 年以內故意再犯有期徒刑以上
      之罪者，為累犯，加重本刑至二分之一。」查被告丁○○
      於91年間，因違反毒品危害防制條例案件，經台灣高雄地
      方法院判處有期徒刑10月確定，並於93年12月19日縮刑執
      行完畢之事實，有臺灣高等法院被告前案紀錄表1 份在卷
      可佐，其於前開有期徒刑執完畢後5 年之內，故意再犯本
      件有期徒刑以上之竊盜罪，不論依修正前之刑法第47條，
      或修正後之刑法第47條第1 項之規定，均構成累犯，對被
      告而言並無有利或不利之情形，自不生新舊法比較之問題
      ，應逕依修正後刑法第47條第1 項，論以累犯，並依法加
      重其刑。
（三）被告行為後，刑法第41條第1 項規定業於95年7 月1 日修
      正後施行，修正前刑法第41條第1 項前段原規定「犯最重
      本刑為5 年以下有期徒刑以下之刑之罪，而受6 個月以下
      有期徒刑或拘役之宣告，因身體、教育、職業、家庭之關
      係或其他正當事由，執行顯有困難者，得以（銀元）1 元
      以上3 元以下折算1 日，易科罰金」，且被告丁○○行為
      時之易科罰金折算標準，依修正前罰金罰鍰提高標準條例
      第2 條前段（現已刪除）之規定，本係就其原定數額提高
      為100 倍折算1 日，故被告行為時之易科罰金折算標準係
      以銀元300 元折算1 日，經折算後應以新台幣900 元折算
      1 日。惟95年7 月1 日施行之修正後刑法第41條第1 項前
      段則規定「犯最重本刑為5 年以下有期徒刑以下之刑之罪
      ，而受6 個月以下有期徒刑或拘役之宣告者，得以新台幣
      1 千元、2 千元或3 千元折算1 日，易科罰金。」已就易
      科罰金之折算標準予以提高，從而經比較修正前、後刑法
      所定之易科罰金折算標準，應以修正前之規定較有利於被
      告丁○○，故依刑法第2 條第1 項前段規定，應適用95年
      7 月1 日修正前之刑法規定，定其易科罰金之折算標準。
（四）經綜合全部罪刑而為比較結果，本件涉及新舊法比較適用
      者，新法之規定非有利於被告，揆諸上揭說明，就涉及新
      舊法比較適用事項，應依刑法第2 條第1 項前段，適用修
      正前刑法之規定，合先敘明。
四、被告丁○○先後所為3 次竊盜行為，均係犯刑法第320 條第
    1 項之竊盜罪。核被告所為上開數行為，時間緊接，所犯罪
    名相同，顯係出於概括之犯意為之，為連續犯，爰依修正前
    刑法第56條規定，以一罪論，並加重其刑。又被告丁○○於
    91年間，因違反毒品危害防制條例案件，經臺灣高雄地方法
    院判處有期徒刑10月確定，並於93年12月19日縮刑執行完畢
    之事實，有臺灣高等法院被告前案紀錄表1 份在卷可佐，其
    於前開有期徒刑執完畢後5 年之內，故意再犯本件有期徒刑
    以上之竊盜罪，係屬累犯，應逕依修正後刑法第47條第1 項
    規定，遞加重其刑。
五、原審未予詳查，遽為被告丁○○無罪之判決，尚有未洽。檢
    察官上訴，執此指摘原判決不當，為有理由，自應由本院將
    原判決予以撤銷改判。爰審酌被告丁○○有多次前科，於警
    詢時已坦承犯行，事後翻異前詞，否認犯罪，及所竊取之財
    物等一切情狀，量處有期徒刑8 月；被告丁○○犯罪之時間
    係在96年4 月24日之前，所犯之罪核與中華民國96年罪犯減
    刑條例第2 條第1 項之規定相符，復無同條例第3 條之除外
    情事存在，應依同條例第2 條第1 項第3 款規定，減其刑期
    二分之一為有期徒刑4 月，並依修正前刑法第41條第1 項前
    段規定，諭知如易科罰金之折算標準。
據上論結，應依刑事訴訟法第369 條第1 項前段、第364 條、第
299 條第1 項前段，刑法第2 條第1 項、第47條第1 項、修正前
刑法第56條、第41條第1 項前段，刪除前罰金罰鍰提高標準條例
第2 條，中華民國96年罪犯減刑條例第2 條第1 項第3 款、第7
條、第9 條，判決如主文。
本案經檢察官蔡國禎到庭執行職務。
中    華    民    國    97    年    3     月    10    日
                  刑事第二庭  審判長法  官  林正雄
                                    法  官  陳啟造
                                    法  官  黃壽燕
以上正本證明與原本無異。
不得上訴。
中    華    民    國    97    年    3     月    10    日
                                    書記官  梁雅華
附錄本判決論罪科刑法條：
中華民國刑法第320條
（普通竊盜罪、竊佔罪）
  意圖為自己或第三人不法之所有，而竊取他人之動產者，為竊
  盜罪，處5 年以下有期徒刑、拘役或5 百元以下罰金。
  意圖為自己或第三人不法之利益，而竊佔他人之不動產者，依
  前項之規定處斷。
  前二項之未遂犯罰之。


司法院資訊處製作；財團法人民間司法改革基金會備份。
